臺灣士林地方法院刑事裁定　　　　　　　 98年度訴字第144號
上　訴　人
即　被　告　三京股份有限公司
代　表　人　畢貹原名畢孟訓.
選任辯護人　江東原律師
　　　　　　趙文銘律師
　　　　　　林育丞律師
上列上訴人即被告因違反政府採購法案件，不服本院民國99年10
月29日所為之判決（98年度訴字第144 號），提起上訴，本院裁
定如下：
    主  文
上訴駁回。
    理  由
一、按上訴期間為10日，自送達判決後起算；提起上訴，應以上
    訴書狀提出於原審法院為之；原審法院認為上訴不合法律上
    之程式或法律上不應准許或其上訴權已經喪失者，應以裁定
    駁回之，刑事訴訟法第349 條前段、第350 條第1 項、第36
    2 條前段定有明文。次按送達文書，除本章有特別規定外，
    準用民事訴訟法之規定，刑事訴訟法第62條亦有明定。而依
    民事訴訟法第137 條第1 項之規定，送達於住居所、事務所
    或營業所不獲會晤應受送達人者，得將文書付與有辨別事理
    能力之同居人或受僱人。又受公寓大廈管理委員會僱用之管
    理員，其所服勞務包括為公寓大廈住戶接收文件，性質上應
    屬全體住戶之受僱人（最高法院93年度臺上字第2251號判決
    參照）。
二、經查：
  (一)上訴人即被告三京股份有限公司（下稱三京公司）因違反政
    府採購法案件，經本院於民國99年10月29日以98年度訴字第
    144 號判決後，判決正本於99年11月15日送達於被告三京公
    司位於臺北市松山區○○○路○ 段38之1 號18樓之1 之登記
    營業所，因未獲會晤應受送達人，由上址愛琴海大廈管理委
    員會管理員郭有恆收受，並於同日送達三京公司代表人畢貹
    （原名畢孟訓）在臺北市士林區○○○道○ 段125 巷5 弄
    15之3 號2 樓之住所，由該址之白雲山莊管理委員會管理員
    何俊毅收受，有經濟部商業司公司登記查詢資料、被告三京
    公司送達證書、被告三京公司之代表人畢貹戶籍查詢資料
    、畢貹送達證書在卷可稽（本院卷五第167 、167-1 、12
    5 、168 頁），被告三京公司之上訴期間應自本院判決送達
    日之翌日即99年11月16日起算，又依法院訴訟當事人在途期
    間標準第3 條第1 項第2 款之規定，被告三京公司營業所位
    於臺北市松山區，屬臺灣臺北地方法院轄區，而向本院為訴
    訟行為，毋庸加計在途期間2 日，故被告三京公司至遲應於
    99年11月25日前提起本件上訴始為合法。惟被告三京公司99
    年12月29日始具狀聲明上訴，有蓋有本院收狀日期章戳之刑
    事補正聲明上訴程式狀附卷可稽。被告三京公司雖辯稱：其
    代表人畢貹於99年11月24日提出之刑事聲明上訴狀係代表
    被告三京公司聲明上訴，上訴人除同案被告畢貹外，尚包
    括被告三京公司云云（本院卷五第192 頁正面），惟查，被
    告三京公司之代表人即同案被告畢貹犯政府採購法第87條
    第4 項之妨害投標罪，本院依政府採購法第92條之兩罰規定
    ，另行對被告三京公司科處罰金刑，有卷附上開判決可稽，
    是被告三京公司與其代表人畢貹各自為本件之被告，堪以
    認定。
  (二)次查，同案被告畢貹於99年11月24日提出之刑事聲明上訴
    狀，於狀首記載「上訴人即被告畢貹（原名畢孟訓）」，
    狀內載明「為被告涉犯政府採購法及槍砲彈刀械管制條例案
    件聲明上訴」，狀末「具狀人」欄記載「畢孟訓」，並蓋用
    畢貹於第一審之選任辯護人之印文；嗣於99年12月17日提
    出之刑事上訴理由狀，於狀首記載「上訴人即被告畢貹（
    原名畢孟訓）」，書狀內容提及三京公司，係記載「上訴人
    及三京公司」（該上訴理由狀第8 頁），狀末「具狀人」欄
    則記載「畢貹」及蓋用選任辯護人印文，有卷附該刑事聲
    明上訴狀、刑事上訴理由狀可稽。足徵前揭聲明上訴狀、上
    訴理由狀並未以被告三京公司為上訴人，狀末「具狀人」欄
    亦未記載被告三京公司，難認已表明為被告三京公司上訴之
    意旨，是同案被告畢貹聲明上訴之效力並未及於被告三京
    公司，被告三京公司既未聲明上訴，不生其聲明上訴程式欠
    缺補正之問題，是被告三京公司於99年12月29日狀稱補正聲
    明上訴程式云云，殊無足採。又被告三京公司於本院並未選
    任辯護人，僅同案被告畢貹個人選任辯護人，有本院卷附
    委任狀可稽（本院卷一第206 頁、本院卷二第86-2頁），被
    告三京公司雖於本院判決後之99年12月29日選任於上開書狀
    具名之律師為第一審辯護人，並於99年12月30日向本院呈遞
    委任狀，惟按：原審之辯護人，得為被告之利益而上訴；選
    任辯護人應提出委任書狀，前項委任書狀，於起訴前應提出
    於檢察官或司法警察官，起訴後應於每審級提出於法院，刑
    事訴訟法第346 條、第30條定有明文。本件業經本院判決，
    原審之審級即告終結，被告三京公司於本院審級終結後始提
    出委任書狀，自無從發生於第一審選任辯護人之效力，不得
    逕認上開書狀係辯護人為被告三京公司之利益提出上訴。
  (三)綜上述，被告三京公司遲至99年12月29日始聲明上訴，顯已
    逾越上訴期間，其上訴即屬違背法律上之程式，且無從補正
    ，應予駁回。
三、據上論結，應依刑事訴訟法第362條前段，裁定如主文。
中    華    民    國   100    年    1     月    3     日
                  刑事第六庭審判長法  官  杜惠錦
                                  法  官  梁哲瑋
                                  法  官  陳美彤
以上正本證明與原本無異
如不服本裁定應於送達後5日內向本院提出抗告狀
                                  書記官  吳旻玲
中    華    民    國   100    年    1     月    3     日